臺灣新竹地方法院刑事宣示判決筆錄      
                                      111年度易字第875號
公  訴  人  臺灣新竹地方檢察署檢察官
被      告  蔡進益




指定辯護人  本院公設辯護人周凱珍                        
上列被告因竊盜案件，經檢察官提起公訴（111年度偵字第9522
號）後，聲請改依協商程序而為判決，本院於中華民國111年12
月9日下午4時，在本院刑事第16法庭宣示判決，出席職員如下：
                  法  官  李毓華 
                  書記官  張懿中 
                  通  譯  黃百羚 
法官起立朗讀判決主文、犯罪事實要旨、處罰條文、附記事項，
及告以上訴限制、期間並提出上訴狀之法院，且諭知記載其內容
：
一、主  文：
    蔡進益犯加重竊盜罪，累犯，處有期徒刑柒月。
　　未扣案犯罪所得睡袋貳個，均沒收，於全部或一部不能沒收
    或不宜執行沒收時，追徵其價額。
二、犯罪事實要旨：
    蔡進益前因於竊盜案件，經臺灣高等法院以93年度上易字第
    2140號判決處有期徒刑2年確定，經與其所犯另案接續執行
    ，復經減刑後，於民國103年9月10日假釋付保護管束（接續
    執行另案罰金易服勞役至同年月26日出監），並於104年5月
    18日假釋期滿未經撤銷，其未執行之刑以已執行完畢論（構
    成累犯）。詎蔡進益仍不知悔改，又意圖為自己不法之所有
    ，於105年3月9日晚間11、12時許，至楊慕賢所有、址設新
    竹縣○○鄉○○村00鄰○○000○0號之住處，以不詳鑰匙（未扣案
    ）撬開1樓窗戶鎖後，開啟窗戶進入屋內，並在該屋地下室
    竊取楊慕賢所有之睡袋2個（價值共計約新臺幣【下同】2,0
    00元）得手。嗣蔡進益因另案在監執行中，於111年2月7日
    撰寫刑事陳報狀向臺灣新竹地方檢察署自首而循線查獲。
三、處罰條文：
    修正前刑法第321條第1項第1款。
四、附記事項：
(一)新舊法比較：
　　按行為後法律有變更者，適用行為時之法律。但行為後之法
    律有利於行為人者，適用最有利於行為人之法律，刑法第2
    條第1項定有明文。查被告如犯罪事實欄所示行為後，刑法
    第321條於民國108年5月29日修正公布，並於108年5月31日
    施行，而修正前之刑法第321條第1項規定「犯竊盜罪而有下
    列情形之一者，處6月以上、5年以下有期徒刑，得併科新臺
    幣10萬元以下罰金：一、侵入住宅或有人居住之建築物、船
    艦或隱匿其內而犯之者。二、毀越門扇、牆垣或其他安全設
    備而犯之者。三、攜帶兇器而犯之者。四、結夥三人以上而
    犯之者。五、乘火災、水災或其他災害之際而犯之者。六、
    在車站、埠頭、航空站或其他供水、陸、空公眾運輸之舟、
    車、航空機內而犯之者。」，修正後之刑法第321條第1項則
    規定「犯前條第1項、第2項之罪而有下列情形之一者，處6
    月以上5年以下有期徒刑，得併科50萬元以下罰金：一、侵
    入住宅或有人居住之建築物、船艦或隱匿其內而犯之。二、
    毀越門窗、牆垣或其他安全設備而犯之。三、攜帶兇器而犯
    之。四、結夥三人以上而犯之。五、乘火災、水災或其他災
    害之際而犯之。六、在車站、港埠、航空站或其他供水、陸
    、空公眾運輸之舟、車、航空機內而犯之。」，經比較新舊
    法之結果，新法並未較有利被告，依刑法第2條第1項前段規
    定，應適用被告行為時法即修正前刑法第321條之規定論處
    。
（二）沒收：
  １、被告犯罪所得即睡袋2個（價值共計約2,000元），均未合
      法發還被害人，爰依刑法第38條之1第1項前段、第3項規
      定沒收之，並諭知於全部或一部不能沒收或不宜執行沒收
      時，追徵其價額。　　　
  ２、被告為上開加重竊盜犯行所使用之鑰匙1支，核屬本案犯罪
      所用之物，惟未據扣案，考量該等工具取得容易，縱宣告
      沒收亦不能阻絕被告另行取得類似工具而遏止犯罪，是認
      不具刑法上之重要性，為免沒收及追徵程序徒增執行上之
      勞費不符比例，檢察官乃與被告達成不予聲請沒收之協商
      合意（見本院卷第112頁），是爰不予宣告沒收或追徵。
      　　
五、協商判決除有刑事訴訟法第455條之4第1項第1款於本訊問程
    序終結前，被告撤銷協商合意或檢察官撤回協商聲請者；第
    2款被告協商之意思非出於自由意志者；第4款被告所犯之罪
    非第455條之2第1項所定得以協商判決者；第6款被告有其他
    較重之裁判上一罪之犯罪事實者；第7 款法院認應諭知免刑
    或免訴、不受理者情形之一，及違反同條第2 項「法院應於
    協商合意範圍內為判決；法院為協商判決所科之刑，以宣告
    緩刑或2 年以下有期徒刑、拘役或罰金為限」之規定者外，
    檢察官與被告均不得上訴。
六、如有前項得上訴之情形，得自收受宣示判決筆錄送達之日起
    20日內，向本院提出上訴書狀，上訴於第二審法院。
本案經檢察官陳郁仁提起公訴，檢察官陳昭德到庭執行職務。
中　　華　　民　　國　　111 　年　　12　　月　　9 　　日
                  刑事第九庭  書記官  張懿中       
　　　　　　  　              法  官  李毓華
以上正本證明與原本無異。
中　　華　　民　　國　　111 　年　　12　　月　　9 　　日
                              書記官  張懿中
附錄本案論罪科刑法條：
修正前刑法第321條   
犯竊盜罪而有下列情形之一者，處6 月以上、5 年以下有期徒刑
，得併科新臺幣10萬元以下罰金：
一、侵入住宅或有人居住之建築物、船艦或隱匿其內而犯之者。
二、毀越門扇、牆垣或其他安全設備而犯之者。
三、攜帶兇器而犯之者。
四、結夥三人以上而犯之者。
五、乘火災、水災或其他災害之際而犯之者。
六、在車站、埠頭、航空站或其他供水、陸、空公眾運輸之舟、
    車、航空機內而犯之者。
前項之未遂犯罰之。